# 陈总，请教你关于项目是否可以适用解释2-BOT处理原则？

提问人：xilihui 时间：2010-12-16 17:51:05
项目情况：市政授权企业建设餐厨垃圾处理厂，处理餐厨垃圾。 特许经营权协议签订情况：除了项目移交条款约定"按评估价格有偿出售给政府"外，其他均符合BOT模式，特许经营权期限 30 年，期满时资产基本只余残值。

回答人：chenyiwei
这个问题在IFRIC 12第AG4段中有以下表述： For the purpose of condition (b), the grantor's control over any significant residual interest should both restrict the operator's practical ability to sell or pledge the infrastructure and give the grantor a continuing right of use throughout the period of the arrangement. The residual interest in the infrastructure is the estimated current value of the infrastructure as if it were already of the age and in the condition expected at the end of the period of the arrangement.安永全球在其 2007 年发布的一份关于IFRIC 12的指南资料中，对此问题是如下表述的： Hand-back commitments at fair value It is not uncommon for service concession arrangements to provide for the grantor to make a payment to the operator when the concession infrastructure is handed back to the grantor at the end of the contract. Some have queried whether arrangements providing for a payment that is based on the fair value of the concession assets when they are handed back (ie, when the operator bears the residual value risk) are within the scope of IFRIC 12, given the reference to hand-over commitments at the end of the period of the arrangement ‘for little or no incremental consideration’ in the background section of the Interpretation. In the IFRIC’s view, whether the concession assets are handed back at fair value or for a nominal amount does not influence whether the control test is met. Even when concession assets are handed back at fair value, this does not preclude an arrangement from being within the scope of IFRIC 12. As explained above, the arrangement is to be accounted for in accordance with IFRIC 12 as long as the grantor’s control over the assets both restricts the operator’s ability to sell or pledge the infrastructure and gives the grantor continuing control throughout the period of the arrangement.11